【裁判字號】    90,易,13
【裁判日期】    900604
【裁判案由】    傷害等
【裁判全文】
臺灣桃園地方法院刑事判決                              九十年度易字第一三號
    公  訴  人  臺灣桃園地方法院檢察署檢察官
    被      告  乙○○
右列被告因傷害等案件，經檢察官提起公訴（八十九年度偵字第一四九四六號），本
院判決如左︰
    主  文
乙○○被訴恐嚇部分無罪。被訴傷害部分公訴不受理。
    理  由
壹、無罪部分：
一、公訴意旨略以：被告乙○○為設於桃園縣桃園市○○街一二○號「縣府市寶」社
    區管理委員會前主任委員，因不滿社區住戶丙○○多次質疑管理委員會帳目不清
    等問題，竟於民國八十九年八月十一日二十時許，利用社區管理委員會召開之機
    會，與數名不詳姓名之成年男子，共同基於傷害之犯意，毆打丙○○，致丙○○
    受有右前臂部、右手掌背部多處擦傷、右面頰部、二側大腿挫傷併瘀血、下唇部
    挫傷併瘀血之傷害（傷害部分另為不受理判決），並以「殺死你全家」等語恐嚇
    丙○○，致丙○○心生畏懼。案經丙○○訴由桃園縣警察局桃園分局報請臺灣桃
    園地方法院檢察署檢察官偵查起訴，因認被告乙○○涉犯刑法第三百零五條恐嚇
    罪嫌。
二、按犯罪事實應依證據認定之，無證據不得推定其犯罪事實。又不能證明被告犯罪
    者，應諭知無罪之判決。刑事訴訟法第一百五十四條、第三百零一條第一項分別
    定有明文。又事實之認定，應憑證據，如未能發現相當證據，或證據不足以證明
    ，自不能以推測或擬制之方法，以為裁判基礎（最高法院四十年台上字第八六號
    判例參照）；而告訴人之告訴，係以使被告受刑事訴追為目的，是其陳述是否與
    事實相符，仍應調查其他證據以資審認（最高法院五十二年台上字第一三００號
    判例參照）。且認定犯罪事實所憑之證據，雖不以直接證據為限，間接證據亦包
    括在內，然而無論直接證據或間接證據，其為訴訟上之證明，須於通常一般之人
    均不致有所懷疑，而得確信其為真實之程度者，始得據為有罪之認定，倘其證明
    尚未達到此一程度，而有合理之懷疑存在而無從使事實審法院得有罪之確信時，
    即應由法院為諭知被告無罪之判決（最高法院七十六年台上字第四九八六號判例
    參照）本件公訴人認被告涉犯前揭罪名，係以告訴人丙○○之指訴為其主要依據
    。訊據被告乙○○堅決否認有恐嚇犯行，辯稱，當日伊雖有與丙○○發生衝突互
    毆，然在場參與毆打丙○○之另五、六名男子伊並不認識，伊亦不知為何伊一動
    手即有他人參與，伊並無恐嚇丙○○等語。
三、經查：(一)告訴人丙○○於警訊、偵查時固指訴被告曾夥同不詳姓名男子五、六人
    共同毆打伊並出言恐嚇要殺伊全家，惟於本院審理時，丙○○則稱當時毆打伊之
    人有多人，現場情況很亂，究係何人出言恐嚇，伊並不能確定等語，則告訴人前
    後之指訴，已有未合。(二)當時在場參與管理委員會議之委員即證人譚海新、彭慶
    皓、潘蕭元、許淑慧、郭宇豪等人，於警訊及偵查時固證稱被告與告訴人二人一
    言不合即生衝突進而互毆，然並未聽聞被告有出言恐嚇要殺丙○○全家之語。(三)
    被告及告訴人均為社區管理委員會之前任管理委員，當日之管理委員會議，渠二
    人原均無到場之必要，而被告係因其為前任主任委員，就社區經費自行到場列席
    ，告訴人則係經由管理委員會總幹事甲○○之通知到場等語，已據被告及告訴人
    分別陳述在卷，則以被告及告訴人二人對於該次管理委員會之集會，原均無預期
    他方會參與會議，則被告糾眾毆打告訴人之可能性原極甚低微，加以被告否認認
    識該五、六名男子，告訴人及證人譚海新、彭慶皓、潘蕭元、許淑慧、郭宇豪等
    人亦證述該五、六名男子並非社區住戶等情，因之被告辯稱未糾集不詳男子五、
    六名毆打、恐嚇告訴人等語，應可採信。至證人彭慶皓雖於檢察官偵查時到場結
    證：「那些人進來（指該五、六名男子），很明顯地就是衝著丙○○，當天李（
    乙○○）進來看到丙○○有簽名，問我，我說他去租錄影帶等下就進來，李有出
    去一下，可能是打電話叫人，．．．」等語，然此僅為證人推測之詞，自不得據
    以為認定被告確有以電話糾集該五、六名男子之證據。綜上事證，本件既無證據
    證明被告有出言恐嚇告訴人，亦無證據證明被告與該五、六名男子間有犯意聯絡
    ，自屬不能證明被告犯罪，應諭知無罪之判決。
貳、不受理部分：
一、公訴意旨略以：被告乙○○為設於桃園縣桃園市○○街一二○號「縣府市寶」社
    區管理委員會前主任委員，因不滿社區住戶丙○○多次質疑管理委員會帳目不清
    等問題，竟於民國八十九年八月十一日二十時許，利用社區管理委員會召開之機
    會，與數名不詳姓名之成年男子，共同基於傷害之犯意，毆打丙○○，致丙○○
    受有右前臂部、右手掌背部多處擦傷、右面頰部、二側大腿挫傷併瘀血、下唇部
    挫傷併瘀血之傷害，並以「殺死你全家」等語恐嚇丙○○，致丙○○心生畏懼（
    恐嚇部分另為無罪判決）。案經丙○○訴由桃園縣警察局桃園分局報請臺灣桃園
    地方法院檢察署檢察官偵查起訴，因認被告乙○○涉犯刑法第二百七十七條第一
    項之傷害罪嫌。
二、按告訴乃論之罪，告訴人於第一審辯論終結前得撤回其告訴，又告訴經撤回者，
    法院應諭知不受理之判決，刑事訴訟法第二百三十八條第一項、第三百零三條第
    三款定有明文。
三、查被告乙○○所涉前開罪嫌，依同法第二百八十七條前段規定，須告訴乃論，茲
    告訴人丙○○已撤回其告訴，依前開法律規定，應為諭知不受理之判決。
據上論斷，應依刑事訴訟法第三百零一條第一項、第三百零三條第三款，判決如主文
。
本案經檢察官鄭重文到庭執行職務。
中      華      民      國      九十        年    六      月    四      日
                                  臺灣桃園地方法院刑事第一庭
                                      法  官    黃  斯  偉
右正本證明與原本無異。
如不服本判決，應於判決送達後十日內向本院提出上訴狀( 應附繕本 )，上訴於
臺灣高等法院。
                        書記官    薛  淑  玲
中      華      民      國      九十        年    六      月    八      日


司法院資訊處製作；財團法人民間司法改革基金會備份。
